【裁判字號】    98,交聲,1317
【裁判日期】    980630
【裁判案由】    交管條例聲異
【裁判全文】
臺灣板橋地方法院交通事件裁定        98年度交聲字第1317號
原處分機關  交通部公路總局臺北區監理所
異  議  人
即受處分人  甲○○
上列異議人即受處分人因違反道路交通管理處罰條例案件，對於
交通部公路總局臺北區監理所中華民國98年5 月11日北監自裁字
第裁40-AA0000000號所為之處分（原舉發案號：臺北市政府警察
局98年3 月5 日市警交大字第AA0000000 號）聲明異議，本院裁
定如下：
    主  文
異議駁回。
    理  由
一、原處分意旨略以：本件原處分機關係以受處分人即異議人甲
    ○○於民國98年3 月2 日21時5 分許，將其駕駛之車號AB-5
    016 號自用小客車停放在劃有紅線而禁止臨停車之台北市○
    ○路○ 段189 號前，經民眾檢具照片向臺北市政府警察局中
    正第二分局舉發，經查證舉發無誤，該分局即因異議人有「
    在劃有紅線路段停車」之違規行為，依道路交通管理處罰條
    例第56條第1 項第1 款之規定，以臺北市政府警察局98年3
    月5 日市警交大字第AA0000000 號舉發違反道路交通管理事
    件通知單（下稱舉發通知單）舉發後，異議人不服，並於98
    年4 月9 日向原處分機關提出陳述後，經原處分機關函轉原
    舉發機關查處無誤後，原處分機關於98年5 月11日以北監自
    裁字第裁40-AA 0000000 號違反道路交通管理事件裁決書（
    下稱裁決書），依道路交通管理處罰條例第56條第1 項第1
    款之規定，裁處異議人罰鍰新臺幣（下同）900 元等語。
二、聲明異議意旨略以：其於上開時、地停車之處所原只劃黃線
    ，不知何時改為紅線，加上民眾非交通警察，如何可以照相
    舉發違規行為﹖另其為殘障人士，行動不方便，才會暫時停
    車，而當時為晚上，不致阻礙交通。為此，聲明異議，請求
    撤銷原處分等語。
三、按汽車駕駛人在禁止臨時停車處所停車時，處600 元以上1,
    200 元以下罰鍰，道路交通管理處罰條例第56條第1 項第1
    款定有明；又紅實線，設於路側，用以禁止臨時停車，道路
    交通標誌標線號誌設置規則第149 條第1 項第5 款亦定有明
    文。據此規定，路邊劃有紅線之處所即禁止臨時停車。
四、經查：
（一）本件原處分機關以受處分人即異議人於甲○○於98年3 月
      2 日21時5 分許，將其駕駛之上開車輛停放在劃有紅線而
      禁止臨停車之台北市○○路○ 段189 號前，經民眾檢具照
      片向臺北市政府警察局中正第二分局舉發，經查證舉發無
      誤，該分局即因異議人有「在劃有紅線路段停車」之違規
      行為，依道路交通管理處罰條例第56條第1 項第1 款之規
      定，以舉發通知單舉發後，異議人不服，並於98年4 月9
      日向原處分機關提出陳述後，經原處分機關函轉原舉發機
      關查處無誤後，原處分機關以裁決書，依道路交通管理處
      罰條例第56條第1 項第1 款之規定，裁處異議人罰鍰900
      元等情，有舉發通知單、異議人申訴書、裁決書、臺北市
      政府警察局中下正第二分局98年4 月27日北市警中正二分
      交字第09830 525600號函及舉發照片各1 件附卷可按，且
      為異議人所不爭執，堪予認定。
（二）異議人雖以上開情詞聲明異議。惟查：依上開舉發照片所
      示，異議人確係於前開時間，在禁行臨時停車之紅線路段
      停車，並非黃線路段，違規情節明確；另按對於違反本條
      例之行為者，民眾得敘明違規事實或檢具違規證據資料，
      向公路主管或警察機關檢舉，經查證屬實者，應即舉發，
      道路交通管理處罰條例第7 條之1 另定有明文，而此項民
      眾舉發所附違規證據係以科學儀器取得，足資認定違規事
      實者，得逕行舉發，復為違反道路交通管理事件統一裁罰
      基準及處理細則第22條第2 項所明定。據此，足見一般民
      眾本即得舉發交通違規之行為，且檢附之證據如係以科學
      儀器取得，即可作為認定違規事實之證據。從而，本件異
      議人上開違規行為係由民眾舉發，即無任何違誤之處，且
      民眾所檢附之照片顯係以科學儀器取得，更可作為認定異
      議人違規之證據；至於異議人所稱其為殘障人士，行動不
      方便，而當時為晚上，不致阻礙交通，才臨時停車之辯解
      ，若可作解免違規責任之藉口，將使道路交通安全法規形
      同具文，是異議人所辯上情，不足採信。
五、綜上，異議人確有上揭在禁止臨時停車處所停車之違規事實
    ，則原處分機關依據道路交通管理處罰條例第56條第1 項第
    1 款及違反道路交通管理事件統一裁罰基準及處理細則規定
    ，裁處罰鍰900 元，即無任何違法或不當，應予維持。是本
    件異議為無理由，應予駁回。
六、據上論斷，應依道路交通管理處罰條例第87條第2 項，道路
    交通案件處理辦法第19條，裁定如主文。
中    華    民    國    98    年    6     月    30    日
                  交通法庭  法  官  趙義德
上列正本證明與原本無異。
如不服本裁定，應於裁定送達後五日內敘明抗告理由，向本院提
出抗告狀。
                            書記官  謝嘉玲
中    華    民    國    98    年    7     月    6     日


司法院資訊處製作；財團法人民間司法改革基金會備份。
